臺灣南投地方法院刑事判決　
110年度易字第99號
公  訴  人  臺灣南投地方檢察署檢察官
被      告  徐紹緯



上列被告因詐欺案件，經檢察官提起公訴（109年度偵字第4193
號），被告在本院準備程序進行中就被訴事實為有罪之陳述，本
院合議庭裁定由受命法官獨任依簡式審判程序，判決如下：
    主  文
徐紹緯犯詐欺取財罪，處拘役肆拾日，如易科罰金，以新臺幣壹
仟元折算壹日。未扣案之犯罪所得新臺幣肆仟元沒收，如全部或
一部不能沒收或不宜執行沒收時，追徵其價額。
    事  實
一、徐紹緯於民國109年5月5日，以暱稱「小毛驢」在微光交友
    軟體結識李佳真後，明知己無販售聲卡之真意，竟基於意圖
    為自己不法所有之詐欺取財犯意，使用微光交友軟體及微信
    通訊軟體（暱稱「胖子」）向李佳真佯稱其有高價聲卡可便
    宜出售與李佳真云云，李佳真信以為真，與徐紹緯議定以新
    臺幣（下同）3,000元成交後，即按徐紹緯指示，於同年月6
    日22時2分許，前往新北市○○區○○路0段00號萊爾富便利商店
    ，將3,000元匯入徐紹緯之郵局帳號00000000000000號帳戶
    ，隨後徐紹緯即提領花用。徐紹緯接續前揭犯意，於同年月
    11日，在微光交友軟體及微信通訊軟體中，以其當日需支付
    醫療費，除了先前出售聲卡收受之3,000元，現仍不足支付
    醫療費等語訛騙李佳真，並傳送虛假之5,180元「門診醫療
    費收據」圖檔資以取信，致李佳真陷於錯誤，於同（11）日
    12時17分許，再度匯款1,000元至前揭徐紹緯郵局帳戶，徐
    紹緯因此詐取共4,000元得逞。
二、案經李佳真訴由新北市政府警察淡水分局移請南投縣政府警
    察局埔里分局報告臺灣南投地方檢察署檢察官偵查起訴。
    理  由
壹、程序方面：
    本件被告徐紹緯所犯非為死刑、無期徒刑、最輕本刑為3年
    以上有期徒刑之罪或高等法院管轄第一審案件，其於本院準
    備程序進行中，先就被訴事實為有罪之陳述，經告知被告簡
    式審判程序之旨，並聽取公訴人及被告之意見後，本院合議
    庭依刑事訴訟法第273條之1之規定，裁定由受命法官獨任進
    行簡式審判程序，且依同法第273條之2規定，不受同法第15
    9條第1項、第161條之2、第161條之3、第163條之1及第164
    條至第170條有關證據提示、交互詰問及傳聞證據等相關規
    定之限制，合先敘明。
貳、實體方面：
一、認定犯罪事實所根據的證據及理由：
  ㈠上揭事實，業據被告徐紹緯於本院審理中坦承不諱（見本院
    卷第138、146頁），核與告訴人李佳真於警詢時及偵查中之
    指訴相符（見警卷第3至5頁；偵卷第56至60頁），並有中華
    郵政股份有限公司109年7月22日儲字第1090182926號函暨檢
    附徐紹緯開戶基本資料及交易明細、李佳真郵局存簿影本、
    自動櫃員機交易明細表2張、手機翻拍照片4張、新北市政府
    警察局淡水分局三芝分駐所受理各類案件紀錄表、受理刑事
    案件報案三聯單、受理詐騙帳戶通報警示簡便格式表、內政
    部警政署反詐騙諮詢專線紀錄表、金融機構聯防機制通報單
    、帳戶個資檢視表、中華郵政股份有限公司南投郵局109年9
    月22日投政字第1099501378號函暨檢附提領影像照片2張、
    健保WebIR-個人就醫紀錄查詢、臺中榮民總醫院埔里分院10
    9年10月20日中總埔企字第1090001965號函、告訴人與被告
    間對話紀錄1份等附卷可稽（見警卷第8至21頁；偵卷第23至
    25、38、42、61至127頁），足徵被告之自白應與事實相符
    ，堪予採信。
  ㈡從而，本案事證明確，被告上揭犯行均堪予認定，應依法論
    科。
二、論罪科刑：
  ㈠核被告所為，係犯刑法第339 條第1 項之詐欺取財罪。
  ㈡爰以行為人之責任為基礎，審酌被告正值青年，不思以正當
    手段獲取財物，竟詐欺告訴人，而使告訴人蒙受財產上損失
    ，且雖與告訴人達成調解，然迄未依約定給付告訴人，此有
    本院公務電話紀錄附卷可稽（見本院卷第165頁），所為誠
    屬不該。惟念及被告犯後坦承犯行；並考量其犯罪之動機、
    目的、手段、所詐得財物之數額；復審酌被告自陳高中畢業
    之智識程度，經濟狀況普通，從事劇組人員，患有精神疾病
    ，會恐慌焦慮，目前都有定時服藥之家庭生活經濟狀況（見
    本院卷第148頁）暨其素行等一切情狀，量處如主文所示之
    刑，並諭知易科罰金之折算標準。
三、沒收：
    被告向告訴人詐得4,000元，為被告之犯罪所得，且未扣案
    ，應依刑法第38條之1第1項前段、第3項規定宣告沒收，並
    於全部或一部不能沒收或不宜執行沒收時，追徵其價額。
據上論斷，應依刑事訴訟法第273 條之1 第1 項、第284 條之1
、第299 條第1 項前段，判決如主文。
本案經檢察官李芳瑜提起公訴，檢察官林孟賢到庭執行職務。
中　　華　　民　　國　　110 　年　　10　　月　  14    日
                        刑事第二庭  法  官   顏紫安
以上正本與原本無異。
如不服本判決應於收受送達後20日內向本院提出上訴書狀，並應
敘述具體理由；其未敘述上訴理由者，應於上訴期間屆滿後20日
內向本院補提理由書（均須按他造當事人之人數附繕本）「切勿
逕送上級法院」。
告訴人或被害人如對於本判決不服者，應具備理由請求檢察官上
訴，其上訴期間之計算係以檢察官收受判決正本之日期為準。
                                    書記官   劉芳竺 
中　　華　　民　　國　　110 　年　　10　　月　　14    日
附錄本判決論罪科刑法條：
刑法第339條
意圖為自己或第三人不法之所有，以詐術使人將本人或第三人之
物交付者，處五年以下有期徒刑、拘役或科或併科五十萬元以下
罰金。
以前項方法得財產上不法之利益或使第三人得之者，亦同。
前二項之未遂犯罰之